臺灣新北地方法院民事判決
                                      110年度婚字第492號
原      告  甲○○    


訴訟代理人  吳麒律師  
被      告  乙○○    



上列當事人間請求離婚事件，本院於民國111年2月17日言詞辯論
終結，判決如下：
    主  文
一、准原告與被告離婚。
二、訴訟費用由被告負擔。
    事實及理由
壹、程序事項
　　被告經合法通知，未於言詞辯論期日到場，核無民事訴訟法
    第386條各款所列情形，依家事事件法第51條準用民事訴訟
    法第385條第1項前段規定，爰依原告之聲請，由其一造辯論
    而為判決。
貳、實體事項
一、原告主張：
（一）兩造於民國103年10月6日結婚。婚後夫妻感情初尚融洽，
      然被告於107年間，前往大陸地區工作，一開始彼此間透
      過微信通訊軟體尚有聯絡，其後則經常整個月沒有聯絡，
      連原告詢問被告在大陸地區居住地址，或要求被告拍攝居
      住環境，均遭被告以各種理由拒絕，甚至於110年7月後，
      被告更封鎖原告，拒絕與原告聯繫。而被告在大陸地區工
      作期間，並未提供家中任何生活費用，甚至連被告之母的
      費用，也由原告代為支出。
（二）被告在大陸地區工作期間，除不讓原告得知被告居住地址
      ，且經常聯絡不到外，原告更經由第三人告知，在臺灣曾
      見被告與訴外人王靜儀二人攜手逛街，原告更在訴外人王
      靜儀臉書上，發現多篇PO文，內容記載有：「我的剛老大
      （即被告）點菜我做菜」、「我家剛老大想吃台灣牛肉麵
      了」等內容，顯見被告在大陸地區工作期間，與訴外人王
      靜儀同住，並與其有不正當男女交往關係。
（三）被告長期在大陸地區工作，並無回台工作之打算，家中費
      用亦皆由原告支出，被告皆未聞問，亦拒絕與原告聯繫，
      封鎖與原告聯繫之所有方式，雙方分居迄今已逾4年，且
      被告與訴外人王靜儀有不正當男女交往關係，足認被告行
      為嚴重破壞兩造夫妻間信任關係，動搖夫妻間誠摯基礎，
      婚姻已生破綻，倘處於同一情況，任何人均將喪失維持婚
      姻之希望，已構成難以維持婚姻之重大事由，原告爰依民
      法1052條第2項之規定，訴請離婚。　
二、被告未於言詞辯論期日到場，亦未提出書狀作何聲明或陳述
    ，僅曾數度來電表示，透過父母得知開庭時間，對單純離婚
    、一造辯論判決，都沒有意見，同意離婚等語。
三、本院之判斷
（一）原告主張，兩造於103年10月6日結婚，雙方婚姻關係現仍
      存續中等情，有戶籍謄本等件（見婚字卷第244頁）在卷
      可稽，並經本院依職權調取全戶戶籍資料查詢結果等件（
      見婚字卷第178頁至第187頁）核閱無誤，堪信為真。又原
      告主張，被告於107年間，即前往大陸地區工作，期間家
      中費用由原告支出，被告皆未聞問，亦拒絕與原告聯繫，
      封鎖與原告聯繫之所有方式，雙方分居迄今已逾4年，且
      被告與訴外人王靜儀有不正當男女交往關係等事實，業據
      原告到庭陳述綦詳，並提出原告與被告之母透過LINE通訊
      軟體之對話內容擷圖、訴外人王靜儀臉書貼文、兩造間透
      過微信通訊軟體之對話內容擷圖、臺北市電影戲劇業職業
      工會107年至109年繳費證明、兩造間於110年10月6日之簡
      訊內容等件為證（見婚字卷第29頁至第135頁）；復經本
      院調取入出境資訊連結作業查詢結果，被告於108年10月3
      1日出境離台後，迄今未有入境來台之紀錄等情（見婚字
      卷第145頁、第194頁）；參以被告數度來電，表示透過父
      母得知開庭時間，對單純離婚、一造辯論判決，都沒有意
      見，同意離婚，判決書寄中和住處即可等語（見婚字卷第
      250頁、第252頁），則依上開證據，堪認原告前揭主張為
      真實。
（二）按民法第1052條第2項規定：「有前項以外之重大事由，
      難以維持婚姻者，夫妻之一方得請求離婚。但其事由應由
      夫妻之一方負責者，僅他方得請求離婚。」，上開法條所
      稱「有前項以外之重大事由，難以維持婚姻者」，係以婚
      姻是否已生破綻而無回復之希望為其判斷之標準。而婚姻
      是否已生破綻無回復之希望，則應依客觀之標準，即難以
      維持婚姻之事實，是否已達於倘處於同一境況，任何人均
      將喪失維持婚姻之意願而定，不可由原告已喪失維持婚姻
      意欲之主觀面加以認定（最高法院87年度台上字第1304號
      、95年度台上字第2924號民事判決意旨參照）。又所謂「
      有前項以外之重大事由，難以維持婚姻者」，乃抽象的、
      概括的離婚事由，係民法親屬編於74年修正時，為因應實
      際需要，參酌各國立法例，導入破綻主義思想所增設，其
      目的在使夫妻請求裁判離婚之事由較富彈性。但其事由應
      由夫妻一方負責者，僅他方得請求離婚，是其所採者為消
      極破綻主義精神，而非積極破綻主義。因此，若夫妻雙方
      均為有責時，則應衡量比較雙方之有責程度，而許責任較
      輕之一方向應負主要責任之他方請求離婚，如雙方之有責
      程度相同，則雙方均得請求離婚，以符公平，且符合民法
      第1052條第2項規定之立法目的（最高法院90年度台上字
      第1965號、95年度台上字第1450號民事判決意旨參照）。
（三）再者，婚姻以組織家庭，共同生活為目的。我國民法親屬
      編第2章第3節明定婚姻之普通效力，其中，民法第1001條
      規定夫妻之同居義務，即在彰顯婚姻以組織家庭、共同生
      活為目的之本質，故如有足以破壞共同生活，或難以維持
      共同生活之情事發生，允宜許其離婚以消滅婚姻關係；又
      婚姻係以夫妻雙方情感為基礎，以共同生活為目的，配偶
      間應本相互協力保持其共同生活之圓滿、安全及幸福，若
      此基礎不復存在，致夫妻無法共同生活，且無復合之可能
      ，即應認有難以維持婚姻之重大事由存在。
（四）經查，被告於107年間，至大陸地區工作，期間甚少負擔
      家庭生活費用，自108年10月31日出境離台後，未再入境
      回台，於110年7月後，雙方幾無聯繫，兩造分居迄今已逾
      4年，且夫妻間各行其事，已無互動往來，感情疏離，顯
      然缺乏情感基礎，如前所述，足見雙方長期僅有夫妻之名
      ，並無夫妻之實，復參以兩造現仍分居，且情感基礎匱乏
      ，被告並無積極挽回兩造婚姻之舉，亦無維持婚姻及共創
      美滿生活之意圖及計劃，難期日後維持圓滿生活，此與夫
      妻以共同生活、同甘共苦、共創幸福家庭生活之本質相悖
      ，亦與婚姻制度係建立在夫妻間彼此具有情感之基礎有違
      ，益徵雙方已然絕決，夫妻情分已盡，難期繼續共處，依
      上所述，任何人倘處於同一境況，應認均將喪失維持婚姻
      關係之意願，兩造間確有難以維持婚姻之重大事由，且此
      項重大事由並無證據顯示原告之可責性超逾被告。從而，
      原告依民法第1052條第2項之規定，訴請判准兩造離婚，
      為有理由，應予准許。
四、依家事事件法第51條，民事訴訟法第385條第1項前段、第78
    條，判決如主文。
中　　華　　民　　國　　111 　年　　3 　　月　　15　　日
                   家事法庭     法  官　李政達
以上正本係照原本作成。
如對本判決上訴，須於判決送達後20日之不變期間內，向本院提
出上訴狀。如委任律師提起上訴者，應一併繳納上訴審裁判費。
中　　華　　民　　國　　111 　年　　3 　　月　　15　　日
                                書記官　劉春美